【裁判字號】    98,易,599
【裁判日期】    980422
【裁判案由】    竊盜
【裁判全文】
臺灣臺北地方法院刑事判決               98年度易字第599號
公  訴  人  臺灣臺北地方法院檢察署檢察官
被      告  乙○○
上列被告因竊盜案件，經檢察官提起公訴（九十八年度偵字第五
二五六號），本院判決如下：
    主  文
乙○○攜帶兇器竊盜，累犯，處有期徒刑捌月。
扣案之螺絲起子壹把沒收。
    事  實
一、乙○○有竊盜、違反麻醉藥品管理條例、公共危險罪等前科
    ，於民國九十一年六月間，因犯毀損罪，經本院以九十一年
    度簡字第一六八二號簡易判決判處有期徒刑三月確定；於九
    十一年八月間，因犯妨害自由罪，經本院以九十一年度簡字
    第二四六四號簡易判決判處有期徒刑五月確定；於九十二年
    三月間，因犯竊盜罪，經本院以九十一年度易字第八六二號
    判決判處有期徒刑一年十月，嗣經上訴至臺灣高等法院以九
    十二年度上易字第一二八二號案件受理後，因撤回上訴而確
    定，此三案件並經本院以九十二年度聲字第一六七二號裁定
    定應執行刑有期徒刑二年四月確定。於九十二年一月間，另
    因犯竊盜罪，經臺灣士林地方法院以九十二年度易字第三九
    號判決判處有期徒刑八月，嗣經上訴至臺灣高等法院以九十
    二年度上易字第六三一號案件受理後，因撤回上訴而確定，
    並接續前開案件後執行，於九十四年二月四日縮短刑期假釋
    出監，假釋期間並付保護管束，嗣因假釋期滿未經撤銷假釋
    ，其未執行之刑以已執行論而執行完畢（縮刑期滿日期為九
    十四年十月二十四日）。於九十四年十月間，因犯公共危險
    罪，經本院臺北簡易庭以九十四年度北交簡字第一三六五號
    簡易判決判處有期徒刑三月確定，於九十五年二月十日易科
    罰金執行完畢。
二、乙○○不知悔改，於九十八年二月十四日凌晨四時三十分許
    ，因見臺北市○○區○○路三九九號一樓早餐店鐵捲門未關
    閉（該屋之所有權人為甲○○），認有機可趁，竟基於意圖
    為自己不法所有之犯意，攜帶其所有客觀上足以危害人之生
    命身體安全可供兇器使用之螺絲起子一把侵入該處，並自該
    處拿取客觀上足以危害人之生命身體安全可供兇器使用之美
    工刀一支，以其所有之上開螺絲起子撬開該處天花板後，循
    天花板爬進同址由甲○○經營之媽咪二十四Ｈ便利商店，再
    以該美工刀打開店內收銀機後竊取其內之現金新臺幣（下同
    ）三千零四十元（千元鈔票一張、五十元硬幣三十枚、十元
    硬幣五十枚、五元硬幣八枚）及消費券一千元（面額二百元
    券共五張），得手後欲行離去時，為居住在同號地下一樓之
    溫存章察覺進而報警查獲，並扣得乙○○所有之螺絲起子一
    把（依卷內證據尚難認定天花板、收銀機等物已達毀棄、損
    壞或致令不堪用之程度，故乙○○應未涉毀損犯行，附此說
    明）。
三、案經甲○○訴由臺北市政府警察局中山分局報請臺灣臺北地
    方法院檢察署檢察官偵查起訴。
    理  由
壹、程序部分：
    公訴人提出作為本案證據之卷內書面供述證據資料，因被告
    乙○○於本院審理中並未爭執該等證據之證據能力，復未於
    言詞辯論終結前聲明異議，本院審酌該等證據作成時之情況
    ，均無不宜作為證據之情事，依刑事訴訟法第一百五十九條
    之五第二項之規定，均得作為證據。
貳、實體部分：
一、上開事實，業據被告乙○○自白不諱，復經告訴人甲○○指
    訴在卷，又經證人溫存章證述明確，並有照片及贓物領據等
    在卷可按，是被告之任意性自白顯與事實相符。本案事證明
    確，被告犯行堪以認定，應予依法論科。
二、按被告所有之螺絲起子及其進入前開早餐店內所拿取之美工
    刀均為金屬製品，屬質硬且銳利之物品，於客觀上已足傷害
    人之身體或危害人生命之安全，自屬兇器之一種。核被告所
    為，係犯刑法第三百二十一條第一項第三款之攜帶兇器竊盜
    罪。查被告於九十四年十月間，因犯公共危險罪，經本院臺
    北簡易庭以九十四年度北交簡字第一三六五號簡易判決判處
    有期徒刑三月確定，於九十五年二月十日易科罰金執行完畢
    ，有臺灣高等法院被告前案紀錄表在卷可按，其受徒刑之執
    行完畢，五年以內故意再犯有期徒刑以上之罪，為累犯，應
    依刑法第四十七條第一項之規定，加重其刑。爰審酌被告前
    已有多次竊盜前科，其為本案犯行之犯罪動機、目的、手段
    、生活狀況，所竊取現金及消費券共約四千餘元，並已經告
    訴人領回，所為對社會治安所造成之危害程度非鉅，暨其犯
    罪後坦承犯行之態度等一切情狀，量處如主文所示之刑。至
    扣案之螺絲起子一支，為供被告犯加重竊盜罪所用之物，復
    為被告所有，業據被告陳述在卷，爰依刑法第三十八條第一
    項第二款之規定宣告沒收之。
據上論斷，應依刑事訴訟法第二百八十四條之一、第二百九十九
條第一項前段，刑法第三百二十一條第一項第三款、第四十七條
第一項、第三十八條第一項第二款，判決如主文。
本案經檢察官楊展庚到庭執行職務
中    華    民    國    98    年    4     月    22    日
                  刑事第十一庭  法  官  黃紹紘
以上正本證明與原本無異。
如不服本判決應於收受送達後十日內向本院提出上訴書狀，並應
敘述具體理由；其未敘述上訴理由者，應於上訴期間屆滿後二十
日內向本院補提理由書（均須按他造當事人之人數附繕本）「切
勿逕送上級法院」。告訴人或被害人如對於本判決不服者，應具
備理由請求檢察官上訴，其上訴期間之計算係以檢察官收受判決
正本之日期為準。
                                書記官  陳靜君
中    華    民    國    98    年    4     月    30    日
附錄本案論罪科刑所犯法條全文
刑法第三百二十一條
犯竊盜罪而有左列情形之一者，處六月以上、五年以下有期徒刑
：
一、於夜間侵入住宅或有人居住之建築物、船艦或隱匿其內而犯
    之者。
二、毀越門扇、牆垣或其他安全設備而犯之者。
三、攜帶兇器而犯之者。
四、結夥三人以上而犯之者。
五、乘火災、水災或其他災害之際而犯之者。
六、在車站或埠頭而犯之者。
前項之未遂犯罰之。


司法院資訊處製作；財團法人民間司法改革基金會備份。
